【裁判字號】    91,易,412
【裁判日期】    920225
【裁判案由】    竊盜
【裁判全文】
臺灣桃園地方法院刑事判決                          九十一年度易字第四一二號
    公  訴  人  臺灣桃園地方法院檢察署檢察官
    被      告  戊○○  男三十.
右列被告因竊盜案件，經檢察官提起公訴（九十年度偵字第一九一四三號），及移送
併辦（九十一年度偵字第一三四二七號），本院判決如左：
        主  文
戊○○連續攜帶兇器，毀壞安全設備竊盜，累犯，處有期徒刑肆年，並應於刑之執行
前，令入勞動場所，強制工作參年。
扣案之大型螺絲起子貳支、開鎖用鏡子貳個、開鎖用鐵絲貳支、伸縮鐵具壹支，均沒
收之。
        事  實
一、戊○○前於民國八十六年間因加重竊盜案件，經台灣高等法院判處有期徒刑二年
    六月，於八十八年三月三十一日確定，甫於九十年三月四日假釋交付保護管束期
    滿，以已執行完畢論，仍不知悔悟，而有竊盜之犯罪習慣。
二、戊○○復意圖為自己不法之所有，自九十年九月中旬間某日起至九十一年七月二
    十六日止，於如附表所示之時間、地點，或分持其所有，客觀上對人之生命、身
    體具有危險性，足供凶器使用之螺絲起子，及開鎖用鏡子、開鎖用鐵絲、伸縮鐵
    具等工具，以如附表所示之方式，竊取如附表所示被害人之財物。
三、嗣因於九十年十一月八日上午九時四十分許，先行破壞桃園縣龜山鄉○○路一三
    六號三樓外側鐵門上之紗網，使屬於安全設備之紗網失其防閑之功用，再伸手入
    內開啟門鎖，進入該住宅（侵入住宅部分未據告訴），隨即趁屋主寅○○在主臥
    室內睡覺之際，竊取其所有置於房內五斗櫃上之諾基亞牌行動電話二具及皮夾一
    只（內有新台幣—下同—二百元及身分證、駕照、信用卡各一張），得手後，將
    前開物品攜入隔壁房間，擬繼續搜尋其他財物時，適因寅○○之妻子○返家，戊
    ○○即躲入該屋陽台，惟仍為屋主寅○○察覺，報警處理，並扣得螺絲起子一支
    。戊○○經交保後，又繼續為如附表之竊盜行為，復於九十一年七月二十七日下
    午二時許，在桃園縣龜山鄉貿易一村四十七號住處為警查獲，並扣得其所有之一
    字型起子五支、開鎖用鏡子二具、開鎖用鐵絲二支、開鎖用伸縮鐵具一支、鐵鎚
    一支等物。
四、案經桃園縣警察局龜山分局報請台灣桃園地方法院檢察署檢察官偵查起訴暨桃園
    縣警察局桃園分局報告台灣桃園地方法院檢察署檢察官移送併辦。
        理  由
一、右揭於如附表所示之時、地，以如附表所示之方式，連續侵入住宅竊盜財物之事
    實，業據被告迭次坦承不諱，核與如附表所示之被害人於警訊中及本院審理時到
    庭陳述甚明，而被告曾將竊得贓物持往當鋪典當，亦據證人即大富當鋪負責人丙
    ○○到庭證述明確。並扣得其所有供本案竊盜犯行所用之一字型起子二支、開鎖
    用鏡子二具、開鎖用鐵絲二支、開鎖用伸縮鐵具一支等物可稽。此外復有贓物認
    領保管單、代保管條、典當記錄簿、扣押物品清單及警方提解被告至現場指認之
    相片十一張附卷可稽，本件事證明確，被告犯行堪予認定。
二、至於就如附表編號三之犯行，訊據被告矢口否認有攜帶螺絲起子及破壞鐵門之紗
    網強行進入之犯行，辯稱：上開住宅屋外鐵門未關緊，且該螺絲起子亦非其所有
    ，係自房內工具箱取得，欲用以撬開房間抽屜云云。經查：
    （一）右揭事實，業據被害人寅○○及其妻子○指述綦詳，而被害人寅○○、劉
          芳於偵查中及本院審理時均證稱：扣案之螺絲起子並非其家中所有，家中
          房間內亦無工具箱等語。又被告九十年十一月八日經台灣桃園地方法院檢
          察署檢察官移送本院聲請羈押時，於庭訊時已自陳扣案之螺絲起子為其所
          有，此有本院九十年聲羈字第四九五號卷宗筆錄在卷可佐。復參諸被害人
          寅○○證稱：「他（指被告）在檢察官開庭前一、二天來找我，跟我求情
          ，他說他已找到工作，很抱歉，希望我跟檢察官說起子不是他的」等語（
          見本院九十一年五月九日審理筆錄），更堪證明扣案起子確屬被告所有無
          訛。且按攜帶兇器竊盜，只須行為人持有具危險性之兇器為已足，不以該
          兇器屬其本人所有為必要。縱上開螺絲起子係被告於被害人屋內取得，然
          因被告自承：該螺絲起子係伊原本打算用來撬開書桌抽屜的，則被告確有
          攜帶兇器竊盜之犯行，亦堪認定。
    （二）又上開住宅鐵門外側紗網為鐵製，之前並未破損，而該日鐵門確已關上無
          法隨便打開等情，業據證人寅○○具結證述甚詳，詰諸證人子○亦到庭證
          述：伊出門時確定有將鐵門扣上，而該鐵門紗網原本雖有脫線，可是沒有
          像照片上那樣被拉開，又從鐵門的鐵條縫隙可亦將手伸入等情（見本院九
          十一年五月三日審理筆錄）。再參諸卷存現場鐵門相片二紙所示，紗網受
          破壞處均為靠近門鎖部分，被害人所述上情堪可採信。是可認被告確以毀
          損鐵門紗網後，自外勾啟門鎖之方式進入上開住宅。
    （三）綜上所述，被告對於竊盜犯行已坦承不諱，至於前開所辯，不足採信，亦
          不影響被告所成立之竊盜犯行。
三、按附掛於鐵門上之紗網雖為防止蚊蠅而設，但亦兼具防閑之功用，依社會通常觀
    念足認為防盜之設備，此觀諸本案被害人家中鐵門之紗網，益見其防閑作用。又
    刑法第三百二十一條第一項第三款之攜帶兇器竊盜罪，係以行為人攜帶兇器竊盜
    為其加重條件，此所謂兇器，其種類並無限制，凡客觀上足對人之生命、身體、
    安全構成威脅，具有危險性之兇器均屬之，且祇須行竊時攜帶此種具有危險性之
    兇器為已足，並不以攜帶之初有行兇之意圖為必要。螺絲起子、圓鍬均為足以殺
    傷人生命、身體之器械，顯為具有危險性之兇器（最高法院七十九年台上字第五
    二五三號判例著有明文可資參照）。又按竊取行為既、未遂之判定，應就物之原
    持有支配關係之破壞與新持有支配關係之建立，來加以判斷。行為人只要破壞所
    有人或持有人之與物之持有支配關係，則竊取行為，即已完成。具體言之，體積
    細小且重量輕微之物，只要行為人一經掌握，即可視為足以導致支配權轉移之掌
    握。是以，實務上認為「查竊取行為是否既遂，應以其已否移入自己實力支配之
    下為區別之標準，而非以是否已搬運上車或已否移出室外為斷。原判決事實欄記
    載上訴人已將行竊之衣櫥等物，綑紮妥當，果係如此，當係已將竊得之財物移入
    自己實力支配之下，能否謂仍屬未遂，殊非無疑。」、「竊盜罪既遂未遂之區別
    ，應以行為人已否將所竊之物移置於自己實力支配下為標準。本件上訴人既將被
    害人戴國維之皮夾竊取，已移置於自己之實力支配下，斯時犯罪已屬既遂，雖然
    嗣後翻開皮夾察看，見皮夾內無錢當場丟棄，應與其已成立之竊盜既遂罪不生影
    響。」。最高法院七十六年度台上字第三五三０號、八十四年度台上字第四一二
    七號判決著有明文可參。本案被告就附表編號三所竊取之行動電話及皮夾，均已
    置入其掌握之內，並已離去失竊物品所在之房間，而進入另一房間搜尋財物，被
    害人取回贓物已有困難，該等財物之原持有支配關係顯然已遭破壞，被告並已建
    立新持有支配關係自明。公訴意旨漏未斟酌此點，而認被告就此部分犯行係犯同
    法第三百二十一條第二項、第一項第二、三款之攜帶兇器毀壞安全設備竊盜未遂
    罪（公訴人漏載第二項），尚有未洽，附此敘明。
四、核被告戊○○上開犯行所犯法條分別如附表所示。被告先後多次犯行，時間緊接
    ，方法相同，觸犯構成要件相同之罪名，顯係基於概括犯意為之，為連續犯，應
    依刑法第五十六條規定論以連續攜帶兇器，毀壞安全設備竊盜一罪，並加重其刑
    。公訴人雖僅就被告如附表編號三之犯行提起公訴，然檢察官就犯罪事實一部起
    訴者，其效力及於全部，本件被告其餘部分之犯罪事實，與前揭論罪科刑之部分
    ，有連續犯之關係，已如前述，本院自應就屬於裁判上一罪之部分一併加以審判
    。被告有如犯罪事實欄所載之犯罪科刑前科，此有台灣高等法院被告全國前案記
    錄表在卷可參，其於五年內再犯本件有期徒刑以上之罪，為累犯，應依刑法第四
    十七條規定加重其刑。爰審酌被告素行不良、有多次犯罪前科、品行惡劣、竊取
    之財物價值、侵入住宅竊盜對於社會治安、人民居家安全危害甚大、竊取之次數
    多達十次、犯罪後坦承犯行之態度，兼衡之被告前因竊盜案件，甫經法院判處有
    期徒刑二年六月，並執行完畢，仍絲毫不知警惕、素行不佳，其好逸惡勞之心態
    極為可議，且於日間攜帶兇器侵入他人住宅，對他人生命身體之安全已造成重大
    危害。復於本院審理中，依然故我，再度為多次侵入住宅竊盜犯行，足見其惡性
    非輕等一切情狀，量處如主文所示之刑，以資懲儆。又被告戊○○前於八十六年
    間因加重竊盜案件，經台灣高等法院判處有期徒刑二年六月，於八十八年三月三
    十一日確定，甫於九十年三月四日假釋交付保護管束期滿，竟復於同年九月間即
    再度犯案，並於短短十個月期間內，連續為本案十件之竊盜犯行，顯見被告確有
    竊盜之犯罪習慣，是本件應依竊盜犯贓物犯保安處分條例第三條第一項第一款、
    第四條、第五條第一項前段規定，宣告被告戊○○於刑之執行前，令入勞動場所
    強制工作三年。
五、扣案之大型螺絲起子二支（即九十一年度保管字第三五四八號扣案起子中較大之
    二支）、開鎖用鏡子二個、開鎖用鐵絲（衣架）二支、伸縮鐵具一個，均為被告
    所有供犯罪所用之物，業據被告自陳無訛，應依刑法第三十八條第一項第二款規
    定宣告沒收之。至於被告用以竊取附表編號一所用之鐵絲、編號三所用之螺絲起
    子一支（九十年度保管字第六五九四號）、編號五所用之圓鍬、編號十之木條（
    未扣案），被告均否認為其所有之物；又扣案鐵鎚一支，被告否認曾持以行竊，
    本院參諸刑法第三十八條第一項第二款之規定係採「職權沒收主義」，沒收與否
    ，法院有審酌之權限，為免徒滋爭議，爰不另為沒收之諭知。又被告竊取附表編
    號一所用之電話卡，業經被告丟棄，顯已滅失，亦不另為沒收之諭知，均附此敘
    明。
六、退併辦部分（見九十一年度偵字第一三四二七號卷內）：
（一）本件檢察官移送併辦部分，雖未據提出併辦意旨，憑供本院審酌，然依據該併
      案卷中被害人壬○○另陳稱：伊位於台北縣樹林市○○街四十五巷十八號二樓
      之住處，曾於九十年底間遭竊賊侵入行竊云云；被害人丁○○另陳稱：伊位於
      桃園縣八德市大信里三鄰松柏林一一三號住處，曾於九十一年五月中旬遭竊云
      云。
（二）訊據被告堅決否認曾犯此二次竊案，被害人丁○○更證稱：無法確定失竊物品
      係在家中遭竊等語，是以，就此部分並無任何證據證明確為被告所為，本院無
      從併案審理，應退由檢察官另行偵查處理。
據上論斷，應依刑事訴訟法第二百九十九條第一項前段，刑法第三百二十一條第一項
第二款、第三款、第四十七條、第三十八條第一項第二款，竊盜犯贓物犯保安處分條
例第三條第一項第一款、第四條、第五條第一項前段，判決如主文。
本案經檢察官鄭重文到庭執行職務。
中      華      民      國    九十二    年      二      月    二十五    日
                                臺灣桃園地方法院刑事第一庭
                                    法  官  陳  永  來
右正本證明與原本無異。
如不服本判決，應於判決送達後十日內向本院提出上訴狀( 應附繕本 )，上訴於
臺灣高等法院。
                                    書記官  洪  明  媚
中      華      民      國    九十二    年      二      月    二十六    日
附論罪科刑依據之法條：
刑法第三百二十一條
犯竊盜罪而有左列情形之一者，處六月以上五年以下有期徒刑：
一、於夜間侵入住宅或有人居住之建築物、船艦或隱匿其內而犯之者。
二、毀越門扇、牆垣或其他安全設備而犯之者。
三、攜帶兇器而犯之者。
四、結夥三人以上而犯之者。
五、乘火災、水災或其他災害之際而犯之者。
六、在車站或埠頭而犯之者。
前項之未遂犯罰之。
附表：
┌──┬───┬───────┬─────────┬────┬─────┐
│編號│被害人│行為時間及地點│行為方式及竊得財物│所犯法條│備     註 │
├──┼───┼───────┼─────────┼────┼─────┤
│ 一 │己○○│九十年九月中旬│以樓梯間拾得之衣架│刑法第三│電話ＩＣ卡│
│    │      │間某日中午    │撬壞木門，並以其所│百二十一│已滅失    │
│    │      │              │有之電話ＩＣ卡將門│條第一項│木門有毀壞│
│    │      │桃園縣八德市忠│鎖撥開            │第二款  │痕跡      │
│    │      │勇街一八一巷一│竊得金鍊子、ＤＶＤ│        │侵入住宅未│
│    │      │之二號        │（約四萬元）及證件│        │據告訴    │
├──┼───┼───────┼─────────┼────┼─────┤
│ 二 │姜見蘭│九十年十月十五│以一字型起子、鏡子│刑法第三│侵入住宅未│
│    │      │日上午十時許  │、鐵絲等物將門鎖撥│百二十一│據告訴    │
│    │      │              │開，並撬壞木門    │條第一項│          │
│    │      │桃園縣桃園市林│竊得金項鍊及現金約│第二、三│          │
│    │      │森路七一巷十一│二萬元            │款      │          │
│    │  │之三號        │                  │        │          │
├──┼───┼───────┼─────────┼────┼─────┤
│ 三 │寅○○│九十年十一月八│以螺絲起子一支破壞│刑法第三│侵入住宅未│
│    │      │日上午九時四十│外側鐵門上之紗網，│百二十一│據告訴    │
│    │      │分許          │伸手開啟門鎖入內  │條第一項│被告否認螺│
│    │      │              │竊得行動電話二具、│第二、三│絲起子為其│
│    │      │桃園縣龜山鄉中│及皮夾一只（內有現│款      │所有      │
│    │      │和路一三六號三│金二百元、身份證、│        │          │
│    │      │樓            │信用卡各一張）    │        │          │
├──┼───┼───────┼─────────┼────┼─────┤
│ 四 │呂禮稟│九十一年二月二│因鐵門未關，逕行啟│刑法第三│侵入住宅未│
│    │      │日凌晨二時許之│門入內            │百二十一│據告訴    │
│    │      │夜間          │竊得皮包一只（內有│條第一項│證件交予王│
│    │      │              │證件、信用卡、支票│第一款  │國隆      │
│    │      │桃園縣八德市介│一紙、現金數千元、│        │          │
│    │      │壽路二段一九０│提款卡、行動電話一│        │          │
│    │      │巷一弄二衖十七│具）              │        │          │
│    │      │之一號        │                  │        │          │
├──┼───┼───────┼─────────┼────┼─────┤
│ 五 │癸○○│九十一年二月十│以隨地拾得之圓鍬（│刑法第三│侵入住宅未│
│    │      │三日下午一時許│兇器）將鐵窗（安全│百二十一│據告訴    │
│    │      │              │設備）撬壞        │條第一項│          │
│    │      │桃園縣龜山鄉興│                  │第二、三│          │
│    │      │葉街三二號    │竊得Ｖ八、照相機、│款      │          │
│    │      │              │玉鐲、行動電話、現│        │          │
│    │      │              │金數千元          │        │          │
├──┼───┼───────┼─────────┼────┼─────┤
│ 六 │辛○  │九十一年三月上│以其所有衣架從鐵門│刑法第三│侵入住宅未│
│    │      │旬間某日上午十│縫隙插入，將鎖撥開│百二十條│據告訴    │
│    │      │時許          │啟門入內          │第一項  │衣架即扣案│
│    │      │              │                  │        │之鐵絲    │
│    │      │台北縣鶯歌鎮國│竊得身份證、印章、│        │          │
│    │      │際新城欣欣巷四│存款簿、提款卡等物│        │          │
│    │      │棟三之三號    │                  │        │          │
├──┼───┼───────┼─────────┼────┼─────┤
│ 七 │乙○○│九十一年六月五│持其所有一字型起子│刑法第三│侵入住宅未│
│    │甲○○│日上午十一時許│（兇器）將木門上掛│百二十一│據告訴    │
│    │      │              │鎖（安全設備）撬壞│條第一項│          │
│    │      │桃園縣中壢市遠│                  │第二、三│          │
│    │      │揚街六三巷四號│竊得ＤＶＤ、行動電│款      │          │
│    │      │二樓          │話、身分證（價值約│        │          │
│    │      │              │二萬元）          │        │          │
├──┼───┼───────┼─────────┼────┼─────┤
│ 八 │壬○○│九十一年六月底│以其所有衣架從鐵門│刑法第三│侵入住宅未│
│    │      │某日日間      │縫隙插入，將鎖撥開│百二十一│據告訴    │
│    │      │              │啟門入內，並攜帶起│條第一項│          │
│    │      │台北縣樹林市龍│子、鏡子等工具    │第三款  │          │
│    │      │興街四五巷十八│竊得金牌八面、玉鐲│        │          │
│    │      │號二樓        │三個、戒指一只、手│        │          │
│    │      │              │機二支、手錶一只  │        │          │
├──┼───┼───────┼─────────┼────┼─────┤
│ 九 │庚○○│九十一年六月十│以其所有一字型起子│刑法第三│侵入住宅未│
│    │      │三日上午十時許│（兇器）、鐵絲、鏡│百二十一│據告訴    │
│    │      │              │子， 將鐵門大鎖撬 │條第一項│          │
│  │      │桃園縣桃園市美│掉，將木門喇叭鎖撬│第二、三│          │
│    │      │光街九五之一號│壞                │款      │          │
│    │      │              │竊得金飾、現金約二│        │          │
│    │      │              │萬元、行動電話、翻│        │          │
│    │      │              │譯機各一台        │        │          │
├──┼───┼───────┼─────────┼────┼─────┤
│ 十 │丑○○│九十一年七月二│以拾得之木條將鐵門│刑法第三│侵入住宅未│
│    │      │十六日中午二時│鐵桿撐開，持其所有│百二十一│據告訴    │
│    │      │許            │起子將門鎖撬開    │條第一項│木條未扣案│
│    │      │桃園縣桃園市中│                  │第二、三│          │
│    │      │正五街一七六巷│竊得金牌一個、皮包│款      │          │
│    │      │八之四號      │一只（內有現金約三│        │          │
│    │      │              │百元）            │        │          │
└──┴───┴───────┴─────────┴────┴─────┘


司法院資訊處製作；財團法人民間司法改革基金會備份。
